【裁判字號】    96,訴,1227
【裁判日期】    970430
【裁判案由】    違反毒品危害防制條例
【裁判全文】
臺灣屏東地方法院刑事判決
96年度訴字第1227號
公  訴  人  臺灣屏東地方法院檢察署檢察官
被      告  乙○○
                    （現在臺灣高雄戒治所強制戒治中）
選任辯護人  陳世明   律師
上列被告因違反毒品危害防制條例案件，經檢察官提起公訴（96
年度偵字第2586號），本院判決如下：
    主  文
乙○○販賣第一級毒品，累犯，處有期徒刑拾柒年；扣案第一級
毒品海洛因拾參包（其淨重合計零點柒參公克，空包裝總重合計
貳點陸陸公克）沒收銷燬之；扣案0000000000號行動電話壹支（
含ＳＩＭ卡壹張）及未扣案之販賣第一級毒品所得財物新臺幣參
佰元均沒收，販賣第一級毒品所得財物，如全部或一部不能沒收
時，以其財產抵償之。又販賣第一級毒品，累犯，處有期徒刑拾
柒年，扣案第一級毒品海洛因拾參包（其淨重合計零點柒參公克
，空包裝總重合計貳點陸陸公克）沒收銷燬之；扣案0000000000
號行動電話壹支（含ＳＩＭ卡壹張）及未扣案之販賣第一級毒品
所得財物新臺幣伍佰元均沒收，販賣第一級毒品所得財物，如全
部或一部不能沒收時，以其財產抵償之。又販賣第一級毒品，累
犯，處有期徒刑拾柒年，扣案第一級毒品海洛因拾參包（其淨重
合計零點柒參公克，空包裝總重合計貳點陸陸公克）沒收銷燬之
；扣案0000000000號行動電話壹支（含ＳＩＭ卡壹張）及未扣案
之販賣第一級毒品所得財物新臺幣參仟元沒收，販賣第一級毒品
所得財物，如全部或一部不能沒收時，以其財產抵償之。又販賣
第一級毒品，累犯，處有期徒刑拾柒年，扣案第一級毒品海洛因
拾參包（其淨重合計零點柒參公克，空包裝總重合計貳點陸陸公
克）沒收銷燬之；扣案0000000000號行動電話壹支（含ＳＩＭ卡
壹張）及未扣案之販賣第一級毒品所得財物新臺幣壹仟元沒收，
如販賣第一級毒品所得財物全部或一部不能沒收時，以其財產抵
償之。又轉讓第一級毒品，累犯，處有期徒刑壹年柒月，扣案第
一級毒品海洛因拾參包（其淨重合計零點柒參公克，空包裝總重
合計貳點陸陸公克）沒收銷燬之。應執行有期徒刑貳拾伍年；扣
案第一級毒品海洛因拾參包（其淨重合計零點柒參公克，空包裝
總重合計貳點陸陸公克）沒收銷燬之；扣案0000000000號行動電
話壹支（含ＳＩＭ卡壹張）及未扣案之販賣第一級毒品所得財物
新臺幣肆仟捌佰元沒收，販賣第一級毒品所得財物，如全部或一
部不能沒收時，以其財產抵償之。
    事  實
一、乙○○（綽號「郎仔」或「鼠仔」）於民國80年間因肅清煙
    毒條例案件，為臺灣臺南地方法院以81年度訴字第58號判處
    有期徒刑3 年2 月，上訴後為臺灣高等法院臺南分院以81年
    度上訴字第829 號駁回上訴而確定，其入監服刑後，於83年
    5 月24日假釋出獄。惟於假釋期間內，乙○○另因違反肅清
    煙毒條例及違反麻醉藥品管理條例等案件，分別為臺灣高等
    法院高雄分院以86年度上訴字第925 號判決判處有期徒刑3
    年3 月、6 月，定應執行有期徒刑3 年6 月確定。復因偽造
    文書案件，由本院以86年易字第1114號判決判處有期徒刑4
    月確定，其上開假釋亦因而遭到撤銷並與上開尚未執行之宣
    告刑合併執行，嗣於89年11月29日假釋，迄92年4 月12日縮
    刑期滿未經撤銷假釋而執行完畢。詎其仍不知悔改，竟又基
    於販賣第一級毒品之犯意，於附表一所示時、地，分別以附
    表所示金額、將同附表所示數量之第一級毒品海洛因販賣予
    丁○○、己○○、甲○○等3 人共計4 次；另基於轉讓第一
    級毒品海洛因之犯意，於附表二所示時、地，無償轉讓海洛
    因2 包予丙○○1 次。嗣因警方於96年4 月12日上午8 時許
    ，因丙○○違反槍砲彈藥刀械管制條例案件，持本院96年度
    聲搜字第257 號搜索票，在屏東縣鹽埔鄉○○村○○路54號
    丙○○住處實施搜索時，適逢乙○○前來造訪丙○○，警方
    意外發現乙○○將海洛因毒品2 包丟棄在丙○○房間地面，
    隨即扣案，並於經乙○○同意後，在乙○○所有之車號
    WP-3607 號自用小貨車上扣得乙○○所有之海洛因毒品11包
    （前後13包合計淨重0.73公克，空包裝總重合計2.66公克）
    及乙○○所持用、供其聯絡販毒事宜之門號為0000000000號
    之行動電話1 支（含ＳＩＭ卡壹張）。而於上開行動電話扣
    押期間，警方陸續接得由丁○○及己○○2 人撥打前來，欲
    向乙○○購買毒品之電話，進而查獲上情。
二、案經屏東縣警察局內埔分局報告臺灣屏東地方法院檢察署檢
    察官偵查起訴。
    理  由
壹、程序方面:
一、按被告以外之人於審判外之言詞或書面陳述，原則上不得作
    為證據，惟若該人於司法警察或司法警察官調查中所為之陳
    述與審判中不符時，其先前之陳述具有較可信之特別情況，
    且為證明犯罪事實存否所必要者，則例外得為證據，刑事訴
    訟法第159 條第1 項及第159 條之2 對此分別定有明文。經
    查：本件證人甲○○曾於警詢時詳陳被告販賣毒品之細節，
    惟於本院審理中又翻異前詞，改稱我沒有跟被告購買毒品云
    云，而與警詢時之陳述有別。本院審酌警詢筆錄作成時，此
    案甫被查獲，證人及被告對警方掌握之證據尚不明瞭，難有
    串供機會，證人記憶亦較不易受到干擾，警方復無不當取供
    之情形，其陳述作為本案之證據亦屬適當，故認其於警詢中
    之證言具有證據能力。
二、按被告以外之人於審判中傳喚不到者，其於司法警察官或司
    法警察調查中所為之陳述，經證明具有可信之特別情況，且
    為證明犯罪事實之存否所必要者，得為證據，刑事訴訟法第
    159 條之3 有明文規定。本件證人己○○於本院審理中經合
    法傳喚、拘提，均無故不到庭，茲有本院送達證書1 紙及拘
    票1 分附卷可查（本院卷第53頁及第105 頁）。然據證人即
    本件查獲警員戊○○於本院審理中所證，本件乃因警方另案
    搜索證人丙○○住所時，適逢被告造訪丙○○，進而意外查
    獲。警方隨即於查獲當日下午2 時45分許對證人己○○進行
    第一次調查訊問，在警方尚未掌握被告之通聯紀錄前，證人
    即於警詢時陳述其以公用電話撥打被告之0000000000號購買
    毒品之情節，與事後調閱之被告行動電話通聯紀錄及公用電
    話號碼均相吻合，足證所言非虛，而為「可信之特別情況」
    ，且其陳述為證明犯罪事實之存否所必要，依法得為證據。
三、偵查中對被告以外之人（包括證人）所為之偵查筆錄，或被
    告以外之人向檢察官所提之書面陳述，性質上均屬傳聞證據
    ，原則上不具有證據能力（刑事訴訟法第159 條第1 項參照
    ）。惟現階段刑事訴訟法規定檢察官代表國家偵查犯罪、實
    施公訴，依法其有訊問證人之權，證人且須具結，而實務運
    作時，檢察官偵查中向被告以外之人所取得之陳述，原則上
    均能遵守法律規定，不致違法取供，可信度極高，職是，被
    告以外之人前於偵查中已具結而為證述，除反對該項供述得
    具有證據能力之一方，已釋明「顯有不可信之情況」之理由
    外，不宜以該證人未能於審判中接受他造之反對詰問為由，
    遽指該證人於偵查中之陳述不具證據能力。刑事訴訟法第15
    9 條之1 第2 項即明文規定: 「被告以外之人於偵查中向檢
    察官所為陳述，除顯有不可信之情況者外，得為證據。」查
    本案證人己○○於檢察官偵查中所為之陳述，已依法具結，
    被告及其辯護人均未曾提及檢察官在偵查時有不法取供之情
    形，依上說明，其於偵查中之證言自均具有證據能力。
貳、實體方面:
一、訊據被告乙○○固坦承曾於附表二所載時、地，轉讓第一級
    毒品海洛因予丙○○，惟矢口否認有附表一所示販賣第一級
    毒品之犯行，辯稱：我認識甲○○，但不認識丁○○和己○○，但他們都有打電話跟我要毒品，丁○○和己○○是我被
    起訴的時候，看到起訴書才知道他們名字的，他們會打電話
    給我要毒品，是因為他們說有一個叫「阿胖」的人叫他們打
    電話給我，我跟他們回答說我沒有，而且就算我有毒品也不
    會賣他們，我自己要吸食云云。經查：
    (一)被告販賣毒品海洛因予丁○○部分（即附表一編號一）：
      此部事實業據證人丁○○於本院審理（本院卷第64頁至第
      ）及檢察官偵查中結證屬實（96年偵字第2586號卷(一)第63
      頁至第65頁），前後陳述相符，並有電話通聯紀錄1 分在
      卷可查（96年偵字第2586號卷(二)第58頁）。被告雖以前開
      情詞否認犯行，惟被告自陳其與證人丁○○並無仇隙（本
      院卷第62頁背面），故衡情證人不會無端設詞構陷被告。
      再者，依證人即本件查獲警員戊○○於本院審理中所證：
      「本件本來是搜索丙○○，我們到達現場發現，被告已在
      現場，並將2 包毒品丟在地上，我們在被告同意下，再到
      他的小貨車搜索，扣到11包海洛因，並扣押被告的手機，
      後來陸續有丁○○、己○○打電話到被告的手機，當時電
      話是由我接聽，他們問說有沒有，我說有，對方並沒有說
      出要什麼東西，之後對方就說要約見面的地點，我們就過
      去與他們接觸，並將他們帶回警局，他們才說，打電話是
      要跟被告購買海洛因的。」等語可知（本院卷第63頁背面
      參照），本件查獲過程純屬偶然，並非警方事先與證人串
      通設計誘捕被告。且卷附通聯紀錄又係96年4 月16後取得
      （因其查詢日期區間為96年1 月15日至96年4 月16日間）
      ，警方亦不可能於96年4 月12日詢問證人丁○○時，即得
      知被告與證人丁○○曾經於96年4 月10日以0000000000號
      及0000000000號行動電話互相聯絡，並要求證人丁○○據
      以配合警方，套供設詞陷害被告。再者，被告於本院審理
      中並不否認陳莊周打電話給伊之目的即係向其購買毒品（
      本院卷第24頁背面），而本案被查獲時，被告又正持有數
      量多達13包、業已分裝妥當之海洛因毒品（該等扣案白色
      粉末13包經送法務部調查局鑑驗結果，認均含第一級毒品
      海洛因成分，合計淨重0.73公克，空包裝總重2.66公克，
      有法務部調查局96年5 月21日調科壹字第09623044520 號
      鑑定書1 紙在卷可按，96年偵字第2586號卷第74頁），益
      徵被告早有販毒名聲在外，並有充足之毒品來源可供販賣
      ，證人丁○○所言非虛，內容堪以採信。被告空言否認，
      則無可採。本部分事證明確，被告犯行堪以認定。
    (二)販賣毒品海洛因予己○○部分（即附表一編號二）：此部
      分事實業據證人己○○於警詢中陳述明確（警詢卷第8 、
      9 頁），復於檢察官偵查中結證屬實（96年偵字第2586號
      卷第24頁），並有電話通聯紀錄1 分在卷可憑。被告雖以
      前開情詞否認犯行，惟被告自陳其與證人己○○與並無仇
      隙（本院卷第62頁背面），故衡情證人不會無端設詞構陷
      被告。再者，證人自稱其係以公用電話撥打被告之000000
      0000號行動電話購買毒品，經其帶同警方前往屏東縣鹽埔
      鄉洛陽村及彭厝村指認該具其曾撥打之公用電話後，查出
      該等公用電話之編號分別為0000000 號及0000000 號，其
      中0000000 號公用電話，據中華電信公司表示，在通聯記
      錄上顯現之號碼為000000000 （卷附中華電信營運處證明
      單參照，96年偵字第2586號卷(一)第40頁背面），復核對卷
      附通聯紀錄之結果，果然發現於96年4 月3 日晚間8 時許
      ，有號碼為00000000號之電話撥入被告之0000000000號行
      動電話（96年偵字第2586號卷(一)第49頁），足證證人所言
      確有其事。另由前開證人戊○○之證詞可知，本件查獲實
      屬偶然，警方應無事先與證人串通設計被告之可能。被告
      空言否認犯行，洵無可採。本部分事證已臻明確，被告犯
      行堪予認定。
    (三)販賣毒品海洛因予甲○○部分（即附表一編號三、四）：
      此部分事實業據證人甲○○於警詢陳述甚詳（警詢卷第
        11頁至第13頁），並於偵查中結證屬實（96年偵字第25
        86號卷(一)第51頁至第55頁），復有通聯紀錄1 份附卷可
        按。被告雖以前開情詞否認犯行，惟被告自陳其與證人
        甲○○與並無仇隙（本院卷第62頁背面），故衡情證人
        不會無端設詞構陷被告。且由證人甲○○所稱「我因為
        認識丙○○，丙○○知道我有在施用毒品，約在兩個月
        前開始，丙○○向我表示他認識一位朋友綽號叫『鼠仔
        』有在販賣海洛因，所以我要買毒品，我就將錢交給丙○○，丙○○就在他家附近一家雜貨店門口使用公用電
        話打給『鼠仔』，我在旁邊聽丙○○的談話，他是說（
        台語）『逗陣的』後面就說『一、二』等數字，表示要
        購買的金額，約定交易的地點，再由丙○○騎我的機車
        載我過去交易，到達約定地點時，丙○○都會叫我在旁
        邊等，他再騎機車過去將毒品拿回來交給我，大部分的
        交易地點都是在鹽埔鄉新圍村的一處土地公廟。... 我
        見到那位乙○○就認出他就是『鼠仔』」（96年偵字第
        2586 號 卷(一)第53頁至第55頁）等購買毒品之過程可知
        ，丙○○均係以公用電話與被告聯絡買毒事宜，核與證
        人丙○○於警詢中所陳「我都是打公用電話給他（指被
        告）。是我們村莊（鹽埔鄉新圍村）大廟前之公用電話
        。」（警詢卷第15頁）及於偵查中所陳「我都是用我們
        村莊內大廟旁的電話打0000000000電話給他」（96年偵
        字第2586號卷(一)第7 頁）等語相符。且經證人甲○○帶
        同警方前往屏東縣鹽埔鄉○○村○○路66號前指認該具
        丙○○曾撥打之公用電話後，查出該公用電話之編號為
        0000000 號，而據中華電信公司表示，該公用電話在通
        聯記錄上顯現之號碼為000000000 （卷附中華電信營運
        處證明單參照，96年偵字第2586號卷(一)第68頁），復核
        對卷附通聯紀錄之結果，果然發現於96年4 月11日上午
        6 時02分及7 時06分，分別有號碼為00000000號之電話
        撥入被告之0000000000號行動電話（96年偵字第2586號
        卷(二)66頁背面）；於96年3 月28日（即4 月11日前半個
        月），亦有號碼為00000000號之電話撥入被告之000000
        0000號行動電話（96年偵字第2586號卷(二)38頁），與證
        人所述之購毒時間相符，可證證人所言屬實。
      證人甲○○雖於本院審理中翻異前詞，改稱「我沒有向
        被告拿過毒品」；「（偵訊）那時我有施用毒品，所以
        腦筋不清楚，可能那時候我亂講的」云云。惟查，證人
        甲○○曾於偵查中帶同警方找尋丙○○使用之公用電話
        ，經比對結果，證實於證人所述時間，曾有人使用上開
        公用電話撥打被告之手機，已如上述。且證人甲○○前
        於偵查中向檢察官供稱「在（偵查）開庭的前一天下午
        丙○○跟賣我毒品的那個綽號叫做『鼠仔』的男子兩人
        來我家找我，當天是『鼠仔』開一輛深藍色的小貨車載
        丙○○到我家找我，要我隔天開庭時要改口供，『鼠仔
        』要我開庭時跟檢察官說毒品不是跟他買的，要說是跟
        一位綽號叫『小胖』的男子購買的。」（96年偵字第25
        86號卷(一)第51頁）之被告教唆偽證情節及內容，亦核與
        另名證人丁○○於偵查中所證「在4 月26日當天早上8
        點多左右，乙○○主動打電話給我，叫我去鹽埔彭厝村
        他的住處找他，我隨即在當天早上過去找他，當時只有
        他一個人，他跟我說如果檢察官問我的毒品是向誰買的
        ，他要我說是向一個叫『胖仔』買的。」之被告教唆偽
        證情節及內容相似（96年偵字第2586號卷(一)第62頁），
        由此足認證人於檢察官偵訊時並無神智混亂的情形，記
        憶應屬正確，其自稱該時「腦筋不清楚」、「亂講」云
        云，並非實在，其之所以於本院審理中翻供，恐係受被
        告壓力所致，不能採信。
      又由證人即本件查獲警員戊○○於本院審理所證：「甲○○是在案發前一天，查獲他持有毒品，然後他向我們
        供述丙○○涉嫌持有槍枝，我們才聲請搜索丙○○，甲○○一開始只有檢舉丙○○擁有槍枝，並沒有說出他毒
        品來源，但在我們去丙○○住處搜索時，甲○○又從丙○○門口經過，我們又把他請過來，他才透露說，毒品
        是透過丙○○向被告買的。」等語（本院卷第63頁背面
        ）及由卷附搜索票影本（警詢卷第19頁）上之案由欄為
        槍砲案件，並非毒品案件可知，本部分查獲實屬偶然。
        又本件指認被告販毒者非只證人甲○○一人，彼等指證
        之被告販毒手法又相類似，故應非警方事先與證人串通
        設計被告所致。
      證人丙○○於偵查及本院審理中，雖然否認其曾為證人
        甲○○向被告聯絡購買毒品事宜，惟被告曾有無償贈與
        證人丙○○毒品一事，已為被告及證人丙○○所坦認，
        其於本院審理中並曾一度否認被告轉讓毒品給伊施用，
        欲為被告掩飾轉讓毒品犯行，足認被告與證人丙○○關
        係甚為友好，所言有迴護被告之可能。且證人丙○○若
        承認曾代被告向證人甲○○兜售毒品，將有自陷販毒或
        幫助販毒罪之可能，故不能期待證人丙○○會附和承認
        證人甲○○之陳述，因此證人丙○○之上開陳述，應非
        可信。被告空言否認犯行，洵無可採。本部分事證已臻
        明確，被告犯行堪以認定。
    (四)轉讓第一級毒品海洛因予丙○○部分（即附表二）：此部
      分事實業據被告坦承不諱（本院卷第70頁背面），核與證
      人丙○○於偵審程序中證稱被告曾無償轉讓海洛因毒品供
      其吸用一情相符，本部分事證明確，被告犯行亦堪認定。
三、按海洛因為第一級毒品，毒品危害防制條例第2 條第2 項第
    1 款定有明文。被告於附表一所示時、地，先後販售海洛因
    毒品予丁○○、己○○及甲○○，並另轉讓海洛因毒品供丙○○施用，核其所為，分別係犯毒品危害防制條例第4 條第
    1 項之販賣第一級毒品罪及同條例第8 條第1 項之轉讓第一
    級毒品罪。被告先後多次販賣第一級毒品及轉讓第一級毒品
    之犯行，犯意各別，且販賣與轉讓之犯罪構成要件有異，犯
    罪時間、地點皆不相同，販售或轉讓對象又非同一，復無時
    間、地點密接之接續關係，故應分論併罰。又被告前有如事
    實欄所示之科刑及執行情形，有台灣高等法院被告前案紀錄
    表附卷足憑，其於刑之執行完畢後5 年內，故意再犯本件有
    期徒刑之5 罪，皆為累犯，除所犯販賣第一級毒品罪之法定
    本刑為死刑、無期徒刑部分不得加重外，其所犯轉讓第一級
    毒品罪之法定本刑部分則應依法加重其刑。第查，被告每次
    販賣之毒品數量均在1 公克以下，數量甚微，衡情應屬販毒
    供應鏈之下游零售商，其獲得之不法利益及對社會治安之危
    害性尚難與中、上游之中大盤商相提並論，如科以販賣第一
    級毒品罪之法定最低刑度無期徒刑，仍嫌過重，而情堪憫恕
    ，故其所犯販賣第一級毒品4 罪，均依刑法第59條之規定酌
    減其刑。爰審酌被告之智識程度、犯罪前科累累，素行不良
    ，其為圖金錢利益，不顧他人身心健康，連續販賣4 次及轉
    讓1 次毒性甚烈、成癮性甚高之第一級毒品海洛因供他人施
    用，其販賣及轉讓毒品之數量不多，惟事後猶飾詞狡辯，並
    教唆證人於檢察官偵查時對其作有利之偽證，毫無悔意等一
    切情狀，分別量處如主文所示之刑，並合併定其應執行之刑
    ，以資懲儆。扣案被告用以聯絡販毒事宜所使用之00000000
    00號行動電話1 支及未扣案之販賣毒品所得財物新臺幣（下
    同）4,800 元，均應依毒品危害防制條例第19條第1 項規定
    沒收。販毒所得財物部分，如全部或一部不能沒收時，應以
    其財產抵償之。扣案海洛因13包（合計淨重0.73公克，空包
    裝總重合計2.66公克）為本件查獲且由被告持有之毒品，其
    包裝袋衡情已沾黏毒品，難以析離，故應將其整體視為查獲
    之毒品，併依毒品危害防制條例第18條第1 項規定沒收銷燬
    之。
據上論斷，應依刑事訴訟法第299 條第1 項前段，毒品危害防制
條例第4 條第1 項、第8 條第1 項、第18條第1 項前段、第19條
第1 項，刑法第11條、第47條第1 項、第59條、第51條第5 款，
判決如主文。
中    華    民    國    97    年     4     月    30    日
                  刑事第四庭    審判長法  官  莊鎮遠
                                      法  官  蔡嘉裕
                                      法  官  王以齊
以上正本證明與原本無異。
如不服本判決應於收受本判決送達後十日內向本院提出上訴書狀
，其未敘述上訴理由者，並得於提起上訴後十日內向本院補提理
由書狀（均須按他造當事人之人數附繕本）「切勿逕送上級法院
」
                                書記官  蔡進吉
中    華    民    國    97    年     4     月    30    日
附表一：
┌─┬───┬──────┬──────┬─────┬────────────┐
│編│買受人│犯罪時間    │犯罪地點    │交易內容  │          備註          │
│號│      │            │            │          │                        │
├─┼───┼──────┼──────┼─────┼────────────┤
│一│丁○○│96年4 月10日│屏東縣鹽埔鄉│海洛因1 包│丁○○先於當日上午11時45│
│  │      │晚間7 時許  │彭厝村高爾夫│新台幣（下│分及11時58分許，以門號09│
│  │      │            │球場        │同）300 元│00000000手機撥打被告門號│
│  │      │            │            │          │0000000000手機，與被告談│
│  │      │            │            │          │妥交易內容及時間地點後，│
│  │      │            │            │          │於上開犯罪時地完成交易。│
├─┼───┼──────┼──────┼─────┼────────────┤
│二│己○○│96年4 月3 日│屏東縣鹽埔鄉│海洛因1 包│己○○以公用電話撥打被告│
│  │      │晚間某時    │彭厝村某土地│500元     │門號0000000000手機，與被│
│  │      │            │公廟前      │          │告談妥交易內容及時間地點│
│  │      │            │            │          │後，於上開犯罪時地交易。│
├─┼───┼──────┼──────┼─────┼────────────┤
│三│甲○○│96年4 月11日│在彭厝村某土│海洛因1 包│甲○○均係透過丙○○以公│
│  │      │向前回溯半個│地公廟前    │3,000 元  │用電話向被告聯絡購買。其│
│  │      │月前之某日  │            │          │中證人甲○○購入毛重0.3 │
│  │      ├──────┼──────┼─────┤公克之海洛因1 包，扣於臺│
│  │      │96年4 月11日│同上址      │海洛因1 包│灣屏東地方法院96年度訴字│
│  │      │上午7 時許  │            │1,000 元  │第741 號案件中。        │
└─┴───┴──────┴──────┴─────┴────────────┘
  附表二：
┌────┬─────────┬────────────┬─────────┐
│受讓人  │轉讓時間          │轉讓地點                │轉讓物品          │
├────┼─────────┼────────────┼─────────┤
│丙○○  │96年4月10日上午7時│屏東縣鹽埔鄉○○路54號李│無償轉讓海洛因2包 │
│        │許。              │東源住處。              │（各毛重0.2公克） │
└────┴─────────┴────────────┴─────────┘
附錄本判決論罪科刑法條：
毒品危害防制條例第4 條第1 項
製造、運輸、販賣第一級毒品者，處死刑或無期徒刑；處無期徒
刑者，得併科新臺幣1 千萬元以下罰金。
毒品危害防制條例第8 條第1 項
轉讓第一級毒品者，處1 年以上7 年以下有期徒刑，得併科新臺
幣1 百萬元以下罰金。


司法院資訊處製作；財團法人民間司法改革基金會備份。
